【裁判字號】    91,南簡上,260
【裁判日期】    920721
【裁判案由】    違反動產擔保交易法
【裁判全文】
臺灣臺南地方法院刑事判決                      九十一年度南簡上字第二六號
    上  訴  人  乙○○
    即  被  告
右列上訴人因違反動產擔保交易法案件，不服本院臺南簡易庭九十一年度南簡字第一
○一一號中華民國九十一年十月八日第一審簡易判決（聲請案號：九十一年度偵緝字
第六三三號），本院判決如左：
    主  文
上訴駁回。
乙○○緩刑貳年。
    事  實
一、乙○○於民國八十九年十月三日，以動產擔保交易付款附條件買賣方式，向甲○
    ○○股份有限公司（下稱奇異公司）購買車牌號碼二Ｍ－○八七五號自小客車一
    輛，為動產擔保交易之債務人，約定總價款新台幣（下同）八十五萬八千六百零
    八元，除頭期款十九萬四千元外，其餘六十六萬四千六百零八元價款分四十八期
    攤還，自八十九年十一月二日起每月一期，每期應給付一萬三千八百四十六元，
    標的物存放地點為台南市○○路七百七十七號，在分期款項未付清之前，標的物
    所有權仍屬於奇異公司，乙○○僅得依約占有使用，不得任意遷移、出質或為其
    他處分。詎乙○○於取得自小客車後，僅繳付三期，即拒不付款，且意圖不法之
    利益，於九十一年二月間某日，將上開自用小客車典當於高雄市○○路附近某當
    鋪，致奇異公司追索無著，受有損害。
二、案經奇異公司訴由臺灣台南地方法院檢察署檢察官偵查後聲請簡易處刑。
    理  由
一、右揭事實，業據上訴人即被告乙○○坦承不諱，核與告訴人奇異公司指訴情節相
    符，並有附條件買賣暨動產擔保契約書、動產擔保交易附條件買賣設定登記申請
    書各一紙附卷可資佐證。本件事證明確，被告犯行堪予認定。
二、核被告所為，係犯動產擔保交易法第三十八條之罪。原審以被告罪證明確，依刑
    事訴訟法第四百四十九條第一項前段、第四百五十四條第二項，動產擔保交易法
    第三十八條，刑法第十一條前段、第四十一條第一項前段，罰金罰鍰提高標準條
    例第一條前段、第二條，判處被告有期徒刑四月，並諭知如易科罰金，以三百元
    折算一日，其認事用法，均無違誤，量刑亦屬妥適，上訴意旨，指摘原判決量刑
    過重，為無理由，應予駁回。惟查，被告前未曾受有期徒刑以上刑之宣告，有臺
    灣高等法院被告全國前案紀錄表一份可按，且其犯後坦承犯行，深表悔悟，又被
    告陳稱其係因急性壞死性胰臟炎及糖尿病復發，於九十年二月十一日至醫院開刀
    ，期間更經醫院發出病危通知書，為籌措醫藥費始將自小客車典當紓困等語，業
    據其提出診斷證明、病歷資料及病危通知單等為證，堪認為真實，又被告目前因
    體能衰退、行動不便，而與其配偶王良玉一起在岡山醫院從事清潔環境之工作，
    二人共領一份一萬元之月薪，家境清寒，子女猶須賴高雄縣家扶中心補助就學，
    現仍無力與告訴人達成和解乙情，亦有高雄縣家庭扶助中心出具之清寒證明及岡
    山醫院出具之在職證明附卷可佐，被告雖未與告訴人達成民事和解，但確係因身
    罹急性惡疾，致家境赤貧，尚非無和解之誠意，是本院審酌上情，認被告經此偵
    審程序，當知所警惕，信無再犯之虞，其所宣告之刑以暫不執行為適當，併諭知
    緩刑二年，以勵自新。
據上論斷，應依刑事訴訟法第四百五十五條之一第一項、第三項、第三百六十八條、
第三百七十一條，刑法第七十四條第一款，判決如主文。
中    華    民    國      九十二      年        七      月    二十一    日
                                  臺灣臺南地方法院刑事第二庭
                                      審判長法  官  陳振謙
                                            法  官  柯顯卿
                                            法  官  孫淑玉
右正本證明與原本無異。
本件不得上訴。
                                            書記官  王元宏
中    華    民    國      九十二      年        七      月    二十二    日
附錄法條：
動產擔保交易法第三十八條
動產擔保交易之債務人，意圖不法之利益，將標的物遷移、出賣、出質、移轉、抵押
或為其他處分，致生損害於債權人者，處三年以下有期徒刑、拘役或科或併科六千元
以下之罰金。


司法院資訊處製作；財團法人民間司法改革基金會備份。
